---
title: "Méthode des rectangles"
author: "Christopher Blier-Wong"
date: "November 23, 2017"
output: pdf_document
header-includes: \renewcommand{\contentsname}{Table des matières} \renewcommand{\abstractname}{Résumé}
abstract: "Ce document présente la méthode des rectangles. Il est basé sur un document préparé par Jérémie Boudreault pour le dépannage en ACT-3000 lors de la session A16."
---

# Méthode des rectangles 

Soit $S = X_1 + X_2$. On s'intéresse à la fonction de répartition de $S$. 

On a 

\[
\begin{aligned}
Pr(S \leq s) &= Pr(X_1 + X_2 \leq s)\\
             &= Pr(X_2 \leq s - X_1).
\end{aligned}
\]

On trace le graphique de $X_2 \leq s - X_1$ et on veut calculer l'aire sous le graphique.

```{r, echo = FALSE}
plot(0:10, 0:10, type = "n", xaxs = "i", yaxs = "i", 
     xlab = expression(X[1]), ylab = expression(X[2]))
axis(1, 5, expression(italic(s)))
axis(2, 5, expression(italic(s)))
segments(0, 5, 5, 0, col = "lightblue")
polygon(c(0, 0, 5), c(5, 0, 0), col = "red")
```

On obtient un triangle. Par contre, on a seulement la fonction de répartition bivariée, qui forme un rectangle dans le graphique. La méthode des rectangles peut approximer le triangle par plusieurs rectangles, comme suit: 

```{r, echo = FALSE}
DessinRectangle <- function(m){
  par(mfrow = c(1, 2))
  
  s <- 5
  pas <- s / 2 ** m
  x.lower <- seq(0, s - pas, by = pas)
  x.upper <- seq(0, s, by = pas)
  
  plot(0:10, 0:10, main = paste("Méthode Lower m =", m), type = "n", xaxs = "i", yaxs = "i", 
       xlab = expression(X[1]), ylab = expression(X[2]))
  axis(1, s, expression(italic(s)))
  axis(2, s, expression(italic(s)))
  
  for(i in x.lower){
    polygon(c(i, i, i + pas, i + pas), c(0, s - i - pas, s - i - pas, 0), col = "red")
  }
  
  segments(0, s, s, 0, col = "blue")
  
  plot(0:10, 0:10, main = paste("Méthode Upper m =", m), type = "n", xaxs = "i", yaxs = "i", 
       xlab = expression(X[1]), ylab = expression(X[2]))
  axis(1, 5, expression(italic(s)))
  axis(2, 5, expression(italic(s)))
  
  for(i in x.upper){
    polygon(c(i, i, i + pas, i + pas), c(0, s - i  ,s - i, 0), col = "red")
  }
  segments(0, s, s, 0, col = "blue")
  
  par(mfrow=c(1, 1))
}

DessinRectangle(1)
DessinRectangle(2)
DessinRectangle(4)
DessinRectangle(6)
```

Pour faire l'estimation de la fonction de répartition, on sépare l'intervalle $[0, s]$ en $2^m$ régions. La méthode lower sous-estime la fonction de répartition (et sur-estime la VaR, sur-estime l'espérance). On remarque qu'il faut calculer $2^m - 1$ rectangles. La notation de l'estimation de $F_S(s)$ par la méthode lower est $A_S^{(l, m)}$. La méthode upper sur-estime la fonction de répartition (et sous-estime la VaR, sous-estime l'espérance). On remarque qu'il faut calculer $2^m$ rectangles. La notation de l'estimation de $F_S(s)$ par la méthode upper est $A_S^{(u, m)}$. Dans les deux cas, on a

$$\lim_{m \to \infty}A_S^{(l, m)} = \lim_{m \to \infty}A_S^{(u, m)} = F_S(s).$$

Retour sur la question 10.1.1.4.iii. \newline

```{r}
DensiteCopule <- function(u1, u2) {
  u1 + u2 - 1 + ((1 - u1) ** (- 2) + (1 - u2) ** (- 2) - 1) ** (- 1 / 2)
}

Fy1 <- function(y1) {
  1 - (20 / (20 + y1)) ** 3
}

Fy2 <- function(y2) {
  pgamma(y2, shape = 2, rate = 1 / 10)
}

Fy1y2 <- function(y1, y2) {
  DensiteCopule(Fy1(y1), Fy2(y2))
}

CalcuerRepartition <- function(m, s){
  pas <- s / (2 ** m)  
  ylower <- seq(pas, s - pas, by = pas)
  yupper <- seq(pas, s, by = pas)
  a.lower <- sum(sapply(ylower, function(t) Fy1y2(t, s - t) - Fy1y2(t - pas, s - t)))
  a.upper <- sum(sapply(yupper, function(t) Fy1y2(t, s - t + pas) - Fy1y2(t - pas, s - t  + pas)))
  print(paste0("Lower: ", a.lower, ". Upper: ",  a.upper, "."))
}

CalcuerRepartition(1, 60)
CalcuerRepartition(2, 60)
CalcuerRepartition(3, 60)
CalcuerRepartition(4, 60)
CalcuerRepartition(5, 60)
CalcuerRepartition(6, 60)
CalcuerRepartition(10, 60)

```
