---
title: "Méthode des rectangles"
author: "Christopher Blier-Wong"
date: "November 23, 2017"
output: pdf_document
header-includes: \renewcommand{\contentsname}{Table des matières} \renewcommand{\abstractname}{Résumé}
abstract: "Ce document présente la méthode des rectangles. Il est basé sur un document préparé par Jérémie Boudreault pour le dépannage en ACT-3000 lors de la session A16."
---

# Méthode des rectangles 

Soit $S = X_1 + X_2$. On s'intéresse à la fonction de répartition de $S$. 

On a 

\[
\begin{aligned}
Pr(S \leq s) &= Pr(X_1 + X_2 \leq s)\\
             &= Pr(X_2 \leq s - X_1).
\end{aligned}
\]

On trace le graphique de $X_2 \leq s - X_1$ et on veut calculer l'aire sous le graphique.

```{r, echo = FALSE}
plot(0:10, 0:10, type = "n", xaxs = "i", yaxs = "i", 
     xlab = expression(X[1]), ylab = expression(X[2]))
axis(1, 5, expression(italic(s)))
axis(2, 5, expression(italic(s)))
segments(0, 5, 5, 0, col = "lightblue")
polygon(c(0, 0, 5), c(5, 0, 0), col = "red")
```

On obtient un triangle. Par contre, on a seulement la fonction de répartition bivariée, qui forme un rectangle dans le graphique. La méthode des rectangles peut approximer le triangle par plusieurs rectangles, comme suit: 

```{r, echo = FALSE}
DessinRectangle <- function(m){
  par(mfrow = c(1, 2))
  
  s <- 5
  pas <- s / 2 ** m
  x.lower <- seq(0, s - pas, by = pas)
  x.upper <- seq(0, s, by = pas)
  
  plot(0:10, 0:10, main = "Méthode Lower", type = "n", xaxs = "i", yaxs = "i", 
       xlab = expression(X[1]), ylab = expression(X[2]))
  axis(1, s, expression(italic(s)))
  axis(2, s, expression(italic(s)))
  
  for(i in x.lower){
    polygon(c(i, i, i + pas, i + pas), c(0, s - i - pas, s - i - pas, 0), col = "red")
  }
  
  segments(0, s, s, 0, col = "blue")
  
  plot(0:10, 0:10, main = "Méthode Upper", type = "n", xaxs = "i", yaxs = "i", 
       xlab = expression(X[1]), ylab = expression(X[2]))
  axis(1, 5, expression(italic(s)))
  axis(2, 5, expression(italic(s)))
  
  for(i in x.upper){
    polygon(c(i, i, i + pas, i + pas), c(0, s - i  ,s - i, 0), col = "red")
  }
  segments(0, s, s, 0, col = "blue")
  
  par(mfrow=c(1, 1))
}

DessinRectangle(1)
DessinRectangle(2)
DessinRectangle(6)
```









