---
title: "10_3Q3"
author: "David Beauchemin"
date: "3 décembre 2017"
output: pdf_document
---

# 10_3Q3

## A)
On sait que la valeur minimale de $\rho_P$ est *atteinte* lorsque les variables sont antimonotones.

$$
\begin{aligned}
E[X_1X_2] &= E \big[ e^{\mu_1 + \sigma_1 \times Z} e^{\mu_2 + \sigma_2 \times (1 - Z)}\big] \\
&= E \big[ e^{\mu_1 + \sigma_1 \times Z + \mu_2 + \sigma_2 \times (1 - Z)}\big] \\
&= E \big[ e^{\mu_S + \sigma_S \times Z} \big] \\
\end{aligned}
$$
Où $S \sim LN(\mu_S = \mu_1 + \mu_2, \sigma_S = (\sigma_1 - \sigma_2)$, (antimonotones) alors l'espérance d'une LogNormale correspond à
$$
\begin{aligned}
E[X_1X_2] &=  e^{\mu_1 + \mu_2 + \frac{1}{2} (\sigma_1 - \sigma_2)^2} \\
\end{aligned}
$$
Ce qui nous permet de trouver $\rho$.

## B)
On applique le même raisonement, mais il s'agit de variables monotones.

$$
\begin{aligned}
E[X_1X_2] &= E \big[ e^{\mu_1 + \sigma_1 \times Z} e^{\mu_2 + \sigma_2 \times Z}\big] \\
&= E \big[ e^{\mu_1 + \sigma_1 \times Z + \mu_2 + \sigma_2 \times Z}\big] \\
&= E \big[ e^{\mu_S + \sigma_S \times Z} \big] \\
\end{aligned}
$$

Où $S \sim LN(\mu_S = \mu_1 + \mu_2, \sigma_S = (\sigma_1 + \sigma_2)$, (monotones) alors l'espérance d'une LogNormale correspond à
$$
\begin{aligned}
E[X_1X_2] &=  e^{\mu_1 + \mu_2 + \frac{1}{2} (\sigma_1 + \sigma_2)^2} \\
\end{aligned}
$$

## C)
### i)
$$
\begin{aligned}
X_1^{(a)} &= e^{\Phi ^{-1}(0.02) \times \sigma_1 + \mu_1}\\
&= e^{-\Phi ^{-1}(0.98) \times \sigma_1 + \mu_1}\\
&= e^{-2.0537 \times 1 + 1.9} \\
&= `r exp(-2.0537 * 1 +1.9)`
X_2^{(a)} &= e^{\Phi ^{-1}(1 - 0.02) \times \sigma_2 + \mu_2}\\
&= e^{\Phi ^{-1}(0.98) \times \sigma_2 + \mu_2}\\
&= e^{2.0537 \times 0.9 + 2} \\
&= `r exp(2.0537 * 0.9 +2)`
\end{aligned}
$$
On applique le même raisonnement pour les autres réalisations. 

#### Validation
```{r}
qlnorm(0.02, 1.9, 1)
qlnorm(0.98, 2, 0.9)
```

#### Réalisations
```{r}
U <- c(0.02, 0.15, 0.28, 0.3, 0.46, 0.51, 0.63, 0.74, 0.87, 0.99)
(Xa <- matrix(c(qlnorm(U, 1.9, 1), qlnorm(1 - U, 2.0, 0.9)), nrow =10, ncol = 2))
(Sa <- rowSums(Xa))

(Xb <- matrix(c(qlnorm(U, 1.9, 1), qlnorm(U, 2.0, 0.9)), nrow =10, ncol = 2))
(Sb <- rowSums(Xb))
```

### ii)

```{r}
sum(sort(Sa) <= 15) / length(Sa)
sum(sort(Sb) <= 15) / length(Sb)
```

### iii)
```{r}
sum(Sa[Sa > 20] - 20) / length(Sa)
sum(Sb[Sb > 20] - 20) / length(Sb)
```

